【裁判字號】    97,訴,1647
【裁判日期】    970609
【裁判案由】    違反槍砲彈藥刀械管制條例
【裁判全文】
臺灣臺中地方法院刑事判決              97年度訴字第1647號
公  訴  人  臺灣臺中地方法院檢察署檢察官
被      告  丙○○
指定辯護人  本院公設辯護人  乙○○
上列被告因違反槍砲彈藥刀械管制條例案件，經檢察官提起公訴
（97年度偵字第3172號），本院判決如下：
    主    文
丙○○未經許可，持有空氣長槍，處有期徒刑壹年捌月，併科罰
金新臺幣陸萬元，罰金如易服勞役，以新臺幣壹仟元折算壹日。
緩刑肆年。扣案之PB2 魚骨空氣手槍壹支（槍枝管制編號：0000
000000號）、鋼珠玖顆及CO2鋼瓶壹罐，均沒收。
    犯罪事實
一、丙○○未經主管機關許可，於民國96年11月中旬，在雲林縣
    斗六市「迪斯耐玩具店」，以其所購得道具槍1 支（無法證
    明具有殺傷力）及添加新臺幣5 百元之方式，與該店不知真
    實姓名年籍之成年男子，換購具有殺傷力PB2 魚骨空氣手槍
    1 支（槍枝管制編號：0000000000號）、鋼珠數顆及CO2 鋼
    瓶1 罐後，即未經許可而無故持之。嗣於97年1 月24日17時
    30分許，持上開手槍、鋼珠及CO2 鋼瓶，至臺中市南屯區○
    ○○路與大明路交岔路口附近之積善橋旁射魚時為警查獲，
    並扣得上開槍枝1 支、鋼珠9 顆及CO2 鋼瓶1 罐。
二、案經臺中市警察局移送臺灣臺中地方法院檢察署檢察官偵查
    起訴。
    理    由
壹、程序方面：
一、按被告之自白，非出於強暴、脅迫、利誘、詐欺、疲勞訊問
    、違法羈押或不正之方法，且與事實相符者，得為證據，刑
    事訴訟法第156 條第1 項定有明文。本件被告丙○○於警詢
    、檢察官偵查中有關其犯罪事實之自白，未抗辯有上開非任
    意性之情形，本院亦查無明顯事證，有上述不正訊（詢）問
    之情，應認該自白具有任意性，而有證據能力。
二、次按由於司法警察機關調查中之案件，或有量大或急迫之情
    形，為因應實務之現實需求，認為當然有鑑定之必要者，基
    於檢察一體原則，得由該管檢察長對於轄區內之案件，以事
    前概括選任鑑定人或囑託鑑定機關（團體）之方式，俾便轄
    區內之司法警察官、司法警察對於調查中之此類案件，得即
    時送請事前已選任之鑑定人或囑託之鑑定機關（團體）實施
    鑑定，業經法務部於92年9 月1 日以法檢字第0920035083號
    函釋在案。又依臺灣高等法院檢察署檢察長概括選任鑑定機
    關名冊所載，內政部警政署刑事警察局為臺灣高等法院檢察
    署檢察長概括選任為槍彈鑑定之機關。故本件臺中市警察局
    送請內政部警政署刑事警察局所為97年2 月29日刑鑑字第09
    70 017610 號槍彈鑑定書（見偵查卷第23頁至第26頁），自
    具有證據能力。
貳、實體方面：
一、上開犯罪事實，業據被告丙○○於警詢、偵查中、本院準備
    程序及審理時坦承不諱，並有扣案具有殺傷力之PB2 魚骨空
    氣手槍1 支、鋼珠9 顆、CO2 鋼瓶1 罐及相片2 張可資佐證
    。又上述扣案槍枝、鋼瓶、鋼珠經送內政部警政署刑事警察
    局以檢視法、性能檢驗法、動能測試法鑑驗，鑑定結果認：
    「一、送鑑PB2 魚骨空氣手槍壹枝（槍枝管制編號00000000
    00），認係氣體動力式槍枝，以小型高壓鋼瓶內氣體為發射
    動力，經以金屬彈丸測試3 次，其中彈丸（直徑6.0mm 、重
    量0.88g） 最大發射速度為121 公尺/ 秒，計算其動能為6.
    4 焦耳，經換算其單位面積動能為22焦耳/ 平方公分。」一
    節，有內政部警政署刑事警察局於97年2 月29日出具之刑鑑
    字第0970017610號槍彈鑑定書附卷可稽，足認被告自白與事
    實相符，本件事證明確，被告上揭犯行堪予認定。
二、核被告丙○○所為，係違反槍砲彈藥刀械管制條例第8 條第
    4 項之未經許可持有具有殺傷力空氣槍罪。查被告未經許可
    持有空氣槍1 支，持有槍枝之動機係為供己把玩，並未持該
    槍枝犯罪，與持有制式或改造手槍甚持之犯案者，危害社會
    治安之程度自有不同，犯罪所生危害尚非嚴重，且系爭槍枝
    雖具有殺傷力，然係以氣瓶內氣體為發射動力，相較於使用
    具有金屬彈頭、彈殼及火藥之子彈的改造槍枝而言，其殺傷
    力顯然較為輕微，情輕法重，犯罪情狀實堪憫恕，若予以宣
    告法定最低本刑，猶嫌過重，爰依刑法第59條規定，減輕其
    刑。爰審酌被告持有具有殺傷力之空氣槍影響社會治安，惟
    其持有槍枝之時間不長，持有槍枝之目的，僅係供己把玩，
    用以射擊魚，未持之犯罪使用，所生危害有限，且扣案之槍
    枝雖具有殺傷力，但其殺傷力較諸使用金屬彈頭、彈殼及火
    藥之子彈等槍枝而言，明顯輕微，再者衡酌被告犯罪後已坦
    承犯行，態度尚可，頗有悔意等一切情狀，量處如主文所示
    之刑，並就併科罰金部分諭知易服勞役之折算標準。末查被
    告雖曾犯偽造文書案件，經國防部中部地方軍事法院於94年
    10月31日以94年度台審字第150 號判處有期徒刑1 年2 月，
    緩刑2 年確定，惟於緩刑期滿，而緩刑之宣告未經撤銷，是
    上開刑之宣告，依刑法第76條前段之規定已失其效力，而與
    未曾受有期徒刑以上刑之宣告者相同，此有臺灣高等法院被
    告前案紀錄表及臺灣臺中地方法院檢察署刑案資料查註紀錄
    表各1 份附於本院卷及偵查卷內可稽，其因一時失慮，致觸
    刑章，本院認其經此偵審程序及科刑教訓，當知所警惕，應
    無再犯之虞，本院認為前開對其宣告之刑，以暫不執行為適
    當，併予宣告如主文所示之緩刑，以啟自新。
三、扣案具殺傷力之PB2 魚骨空氣手槍1 支（槍枝管制編號0000
    000000），係被告持有之違禁物，爰依刑法第38條第1 項第
    1 款規定宣告沒收；扣案之鋼珠9 顆、CO2 鋼瓶1 罐，係被
    告所有供持有上開空氣手槍所用之物，業據被告自承在卷，
    爰依同法第38條第1 項第2 款宣告沒收。
據上論斷，應依刑事訴訟法第299 條第1 項前段，槍砲彈藥刀械
管制條例第8 條第4 項，刑法第11條前段、第59條、第38條第1
項第1 、2 款、第42條第3 項、第74條第1 項第1 款，判決如主
文。
本案經檢察官甲○○到庭執行職務。
中    華    民    國    97    年    6     月    9     日
                   刑事第九庭  審判長法  官 周瑞芬
                                     法  官 何世全
                                     法  官 楊萬益
上正本證明與原本無異。
如不服本判決，應於收受送達後10日內向本院提出上訴書狀（應
敘述具體理由並附繕本）。
上訴書狀如未敘述理由，應於上訴期間屆滿後20日內補提理由書
於本院。
                                     書記官 譚系媛
中    華    民    國    97    年    6     月    9     日
附錄論罪科刑法條
槍砲彈藥刀械管制條例第8條：
未經許可，製造、販賣或運輸鋼筆槍、瓦斯槍、麻醉槍、獵槍、
空氣槍或第4 條第1 項第1 款所定其他可發射金屬或子彈具有殺
傷力之各式槍砲者，處無期徒刑或5 年以上有期徒刑，併科新臺
幣1 千萬元以下罰金。
未經許可，轉讓、出租或出借前項所列槍枝者，處5 年以上有期
徒刑，併科新臺幣1 千萬元以下罰金。
意圖供自己或他人犯罪之用，而犯前二項之罪者，處無期徒刑或
7 年以上有期徒刑，併科新臺幣1 千萬元以下罰金。
未經許可，持有、寄藏或意圖販賣而陳列第1 項所列槍枝者，處
3年 以上10年以下有期徒刑，併科新臺幣700 萬元以下罰金。
第1項至第3項之未遂犯罰之。


司法院資訊處製作；財團法人民間司法改革基金會備份。
